最  高  行  政  法  院  裁  定
                                     100年度裁字第3013號
上  訴  人  黃朝煌
訴訟代理人  張曼隆  律師
被 上訴 人  臺北市政府
代  表  人  郝龍斌
參  加  人  黃家慶
            高美珠
            黃瑞錦
            黃金玲
            黃國泰
            謝黃月娥
            黃月美
            黃信仁
            李守德
            李冠穎
            李長榮
上列當事人間巷道爭議事件，上訴人對於中華民國100年10月6日
臺北高等行政法院98年度訴字第1841號判決，提起上訴，本院裁
定如下：
    主  文
上訴駁回。
上訴審訴訟費用由上訴人負擔。
    理  由
一、按對於高等行政法院判決之上訴，非以其違背法令為理由，
    不得為之，行政訴訟法第242條定有明文。依同法第243條第
    1項規定，判決不適用法規或適用不當者，為違背法令；而
    判決有同條第2項所列各款情形之一者，為當然違背法令。
    是當事人對於高等行政法院判決上訴，如依行政訴訟法第24
    3條第1項規定，以高等行政法院判決有不適用法規或適用不
    當為理由時，其上訴狀或理由書應有具體之指摘，並揭示該
    法規之條項或其內容；若係成文法以外之法則，應揭示該法
    則之旨趣，倘為司法院解釋或本院之判例，則應揭示該判解
    之字號或其內容。如以行政訴訟法第243條第2項所列各款情
    形為理由時，其上訴狀或理由書，應揭示合於該條項各款之
    事實。上訴狀或理由書如未依此項方法表明者，即難認為已
    對高等行政法院判決之如何違背法令有具體之指摘，其上訴
    自難認為合法。
二、緣上訴人居住之門牌號碼為臺北市○○區○○路○段○○○巷30
    弄22號房屋坐落於與參加人共有之臺北市○○區○○段○○
    段500地號土地（下稱系爭土地）上，原對外有寬度約3.5公
    尺以上之通行道路，因第三人昱紘建設股份有限公司使用自
    費開闢道路，遭封閉僅餘約不到1公尺寬度，致上訴人無法
    以汽車對外通行使用，上訴人於民國98年3月19日向被上訴
    人提出陳情，請求被上訴人認定系爭土地屬既成道路，經被
    上訴人以98年3月27日府工新字第09800957100號函復略以：
    「……上開土地之使用分區為『公園用地』，非屬『道路用
    地』，不符合司法院釋字第400號解釋既成道路成立公用地
    役關係3要件，因此，非屬既成巷道……」等語。上訴人不
    服，循序提起行政訴訟。案經原審駁回其訴。
三、本件上訴人對於原審判決提起上訴，主張：系爭道路為既成
    道路，故系爭道路是否存在公共地役關係，對使用該道路之
    上訴人有重大利害關係，故上訴人提起本件訴訟，顯有即受
    確認之法律上利益。又人民依法向行政機關申請而未獲准許
    ，均得向法院請求救濟。上訴人請求被上訴人確認系爭土地
    有公共地役關係存在，被上訴人函覆否准，對上訴人發生法
    律效果，即為行政處分，是原判決駁回上訴人之訴，顯屬違
    背法令等語，雖以該判決違背法令為由，惟查前揭上訴理由
    所述，業經原判決詳予指駁在案，上訴意旨猶執上詞加以爭
    執，係就原審已論斷者，泛言未論斷，或就原審所為論斷，
    泛言其論斷矛盾，而非具體說明其有何不適用法規或適用法
    規不當之情形，並揭示該法規之條項或其內容，及合於行政
    訴訟法第243條第2項所列各款之事實，難認對該判決之如何
    違背法令已有具體之指摘。依首開規定及說明，應認其上訴
    為不合法。
四、據上論結，本件上訴為不合法。依行政訴訟法第249條第1項
    前段、第104條、民事訴訟法第95條、第78條，裁定如主文
    。
中    華    民    國    100   年    12    月    22    日
                    最高行政法院第四庭
                        審判長法官  藍  獻  林
                              法官  廖  宏  明
                              法官  林  文  舟
                              法官  胡  國  棟
                              法官  林  玫  君

以  上  正  本  證  明  與  原  本  無  異
中    華    民    國    100   年    12    月    23    日
                              書記官  彭  秀  玲